【裁判字號】    97,易,1292
【裁判日期】    970818
【裁判案由】    竊盜
【裁判全文】
臺灣彰化地方法院刑事判決              97年度易字第1292號
公  訴  人  臺灣彰化地方法院檢察署檢察官
被      告  丁○○
            丙○○
            乙○○
上列被告等因竊盜案件，經檢察官提起公訴（九十七年度偵字第
五八六二號），本院判決如下：
    主  文
丁○○、丙○○結夥三人以上竊盜，均累犯，各處有期徒刑柒月
。
乙○○結夥三人以上竊盜，處有期徒刑陸月，如易科罰金，以新
台幣壹仟元折算壹日。
    事  實
一、丁○○前因施用第一級毒品案件，經臺灣高等法院臺中分院
    於民國九十五年五月十五日以九十五年度上訴字第四八五號
    判處有期徒刑一年二月確定；又因連續施用第二級毒品案件
    ，經本院於九十五年一月二十六日以九十四年度易字第一三
    二一號判決，判處有期徒刑八月，復經臺灣高等法院臺中分
    院以九十五年度上易字第二七八號判決上訴駁回確定；上揭
    二案經定應執行有期徒刑一年八月，再經臺灣高等法院臺中
    分院以九十六年度聲減字第五七二號裁定減刑為應執行有期
    徒刑十月，於九十六年七月十六日執行完畢。丙○○前因違
    反肅清煙毒條例等案件，分別經本院以八十一年度訴字第一
    ０三二號判決判處有期徒刑三年二月確定，及臺灣高等法院
    臺中分院以八十二年度上訴字第三二五一號判決判處有期徒
    刑三年四月、六月，定應執行刑為有期徒刑三年六月確定，
    上開案件經接續執行，於八十四年八月十日因縮短刑期假釋
    出監，惟於假釋期間，再因違反肅清煙毒條例、麻醉藥品管
    制條例案件，經本院以八十六年度訴字第四六０號判決判處
    有期徒刑三年四月、六月，定應執行刑有期徒刑三年六月確
    定，並撤銷上開假釋，且與所餘殘刑接續執行，於九十年五
    月二十一日又因縮短刑期假釋出監，詎於假釋期間，再因竊
    盜案件，經本院以九十一年度易字第六三五號判決判處有期
    徒刑七月確定，再經減刑為有期徒刑三月又十五日，並與前
    開假釋遭撤銷後之殘刑接續執行，於九十六年七月十六日執
    行完畢。詎丁○○、丙○○二人仍不知悔改，與乙○○共同
    基於意圖為自己不法所有之犯意聯絡，結夥三人於九十七年
    六月二十日二十二時許，推由丙○○（起訴書誤載為乙○○
    ）駕駛恆豪木器有限公司所有、車牌號碼八Ｖ－００二一號
    自小貨車，搭載丁○○及黃春叢，至彰化縣福興鄉○○村○○路二十七號後方空地，徒手竊取甲○○所有之建築用工字
    鐵二支及鐵條一支（共價值約新臺幣【下同】二千元），得
    手後於同日二十二時五十五分許，行經彰化縣鹿港鎮○○路
    ○段五五九巷口時，為警發覺可疑，經予以攔查而循線查獲
    ，並扣得前揭工字鐵二支及鐵條一支（均已返還）。
二、案經彰化縣警察局鹿港分局報請臺灣彰化地方法院檢察署檢
    察官偵查起訴。
    理  由
一、按被告以外之人於審判外之陳述，雖不符刑事訴訟法第一百
    五十九條之一至第一百五十九條之四之規定，而經當事人於
    審判程序同意作為證據，法院審酌該言詞陳述或書面陳述作
    成時之情況，認為適當者，亦得為證據。當事人、代理人或
    辯護人於法院調查證據時，知有第一百五十九條第一項不得
    為證據之情形，而未於言詞辯論終結前聲明異議者，視為有
    前項之同意，刑事訴訟法第一百五十九條之五定有明文。查
    證人即被害人甲○○於警詢中之證述，雖係被告以外之人於
    審判外之陳述，然被告等均未於言詞辯論終結前聲明異議，
    本院復衡以上開供述證據作成時之情況，均出自證人之自由
    陳述，當具有證據能力，合先敘明。
二、訊之被告丁○○、丙○○、黃春叢，固對渠等於上揭時、地
    ，將工字鐵二支及鐵條一支搬運上所駕駛車牌號碼八Ｖ－０
    ０二一號自小貨車，旋於同日二十二時五十五分許，行經彰
    化縣鹿港鎮○○路○段五五九巷口時，為警攔查而查獲等情
    坦承不諱，惟均矢口否認有何竊盜之犯行，一致辯稱以為係
    他人不要之物云云。惟查：上開工字鐵二支及鐵條一支均屬
    甲○○所有，並置放於其住處彰化縣福興鄉○○村○○路二
    十七號後方空地乙情，業據證人甲○○於警詢中證述明確。
    又觀諸被告等行竊之工字鐵，外觀雖略有銹跡，然形狀完整
    ，有照片五幀附卷可稽，該遭竊之工字鐵，顯然仍可再加利
    用，且以目前市面上廢鐵之價格昂貴，而上開工字鐵二支及
    鐵條一支總重達一百一十公斤，有秤量傳票一紙在卷可憑，
    自是具有相當價值之物，絕非被告等辯稱他人棄置之物。況
    且，上開工字鐵及鐵條乃置放於民房之後，並非棄置於荒野
    空地，或其他無人居住之處，而被告等復利用接近深夜之時
    前往搬運，渠等顯然知悉上開工字鐵及鐵條為屬有主物，猶
    將之搬運上車並圖變賣，渠等主觀上具有不法所有之意圖，
    應可確認。此外，並有贓物認領保管單及車籍查詢－基本資
    料詳細畫面各一紙在卷可佐，本件事證明確，自應依法論科
    。
三、核被告等所為，均係犯刑法第三百二十一條第一項第四款之
    結夥三人竊盜罪。被告三人間，有犯意之連絡與行為之分擔
    ，均為共同正犯。又查，被告丁○○前因施用第一級毒品案
    件，經臺灣高等法院臺中分院於九十五年五月十五日以九十
    五年度上訴字第四八五號判處有期徒刑一年二月確定；又因
    連續施用第二級毒品案件，經本院於九十五年一月二十六日
    以九十四年度易字第一三二一號判決，判處有期徒刑八月，
    復經臺灣高等法院臺中分院以九十五年度上易字第二七八號
    判決上訴駁回確定；上揭二案經定應執行有期徒刑一年八月
    ，再經臺灣高等法院臺中分院以九十六年度聲減字第五七二
    號裁定減刑為應執行有期徒刑十月，於九十六年七月十六日
    執行完畢；被告丙○○前因違反肅清煙毒條例等案件，分別
    經本院以八十一年度訴字第一０三二號判決判處有期徒刑三
    年二月確定，及臺灣高等法院臺中分院以八十二年度上訴字
    第三二五一號判決判處有期徒刑三年四月、六月，定應執行
    刑為有期徒刑三年六月確定，上開案件經接續執行，於八十
    四年八月十日因縮短刑期假釋出監，惟於假釋期間，再因違
    反肅清煙毒條例、麻醉藥品管制條例案件，經本院以八十六
    年度訴字第四六０號判決判處有期徒刑三年四月、六月，定
    應執行刑有期徒刑三年六月確定，並撤銷上開假釋，且與所
    餘殘刑接續執行，於九十年五月二十一日又因縮短刑期假釋
    出監，詎於假釋期間，再因竊盜案件，經本院以九十一年度
    易字第六三五號判決判處有期徒刑七月確定，再經減刑為有
    期徒刑三月又十五日，並與前開假釋遭撤銷後之殘刑接續執
    行，於九十六年七月十六日執行完畢，有臺灣彰化地方法院
    檢察署刑案資料查註紀錄表及臺灣高等法院被告全國前案紀
    錄表等在卷可考，被告丁○○、丙○○二人於有期徒刑執行
    完畢後，五年內故意再犯本件有期徒刑以上之罪，均為累犯
    ，各應依刑法第四十七條第一項之規定加重其刑。爰審酌被
    告等不知依循正當途徑賺取財物，反任意竊取他人財物，侵
    害他人之財產權，均不可取，並考量被告等之品行、犯罪之
    手段、目的、所竊取之財物價值，暨犯後均未能坦承犯行、
    誠實以對等一切情狀，各量處如主文所示之刑，被告黃春欉
    部分，並諭知易科罰金之折算標準。
據上論斷，應依刑事訴訟法第二百九十九條第一項前段，刑法第
二十八條、第三百二十一條第一項第四款、第四十七條第一項、
第四十一條第一項前段，判決如主文。
本案經檢察官蔡曉崙到庭執行職務。
中    華    民    國    97    年    8     月    18    日
                            刑事第六庭
                                法  官  王義閔
以上正本證明與原本無異。
如不服本判決，應於判決送達後10日內，向本院提出上訴書狀，
上訴書狀應「敘述具體上訴理由」，並按他造當事人之人數附繕
本。「切勿逕送上級法院」。
告訴人或被害人對於判決如有不服具備理由請求檢察官上訴者，
其上訴期間之計算係以檢察官收受判決正本之日期為準。
中    華    民    國    97    年    8     月    18    日
                                書記官  陳秀鳳
附錄本案論罪科刑法條全文：
中華民國刑法第321條
（加重竊盜罪）
犯竊盜罪而有左列情形之一者，處六月以上、五年以下有期徒刑
：
一、於夜間侵入住宅或有人居住之建築物、船艦或隱匿其內而犯
    之者。
二、毀越門扇、牆垣或其他安全設備而犯之者。
三、攜帶兇器而犯之者。
四、結夥三人以上而犯之者。
五、乘火災、水災或其他災害之際而犯之者。
六、在車站或埠頭而犯之者。
前項之未遂犯罰之。


司法院資訊處製作；財團法人民間司法改革基金會備份。
